# 融资租赁业务

提问人：jiuzhou010 时间：2022-09-05 10:19:29
陈版，您好。金融租赁公司与网络平台公司合作“电子产品信用免押租赁”业务，客户支付租金分期租赁手机，到期可结束业务或支付尾款买断手机或续租。
网络平台公司提供租赁平台及相应的技术服务。包括承租人市场的开发、营销推广、客户导流、系统研发维护及保障升级、租后电子产品的退换货及保修服务、平台的运营机管理、租赁物的销售物流等常规服务。
金融租赁公司负责与客户签订融资租赁合同或售后回租合同，提供融资服务。
网络平台公司每周将收取的租金支付给金融租赁公司，租赁公司全额计入租赁收益科目，同时双方约定承租人支付的租赁收益超出10%的收益部分做为网络平台公司服务费收入，统一开具增值税专用发票。
经测算租赁业务项目整体收益率保持在20%左右，如果由于网络平台营销活动导致收益率低于10%,则平台公司负责补足至10%。客户违约或退货等行为发生后，退回的手机由金融租赁公司按应收的剩余租金及尾款转让给网络平台公司。
问：
1.上述业务中，金融租赁公司是否可按总额法将每期收到的租赁收益全额确认收入
2.如果可按全额确认收益，支付给网络平台公司的超过10%的收益计入什么科目核算，是否可作为“手续费及佣金支出”核算。

回答人：chenyiwei
从主帖所述情况看，很可能是租赁公司以网络平台作为营销渠道，发放消费贷款。对于作为租赁物的电子产品，租赁公司并不具有控制权。因此，租赁公司应参考一般的融资租赁或者售后回租，将其作为贷款业务处理，仅确认利息收入，而不是将所收到的所有款项均确认为收入。支付给网络平台的收益分成作为业务及管理费处理。